臺灣新北地方法院民事判決
111年度婚字第47號
原      告  乙○○  


被      告  甲○○  



上列當事人間請求離婚事件，本院於民國111年6月28日言詞辯論
終結，判決如下：
    主      文
一、准原告與被告離婚。
二、訴訟費用由被告負擔。
    事實及理由
一、判決要旨：被告與原告結婚後，於民國108年9月23日出境返
    回中國，並斷絕與原告聯絡直至110年5月24日，110年5月25
    日兩造恢復連繫後，均有離婚意願。雙方婚姻已無回復之希
    望，且主要責任在於被告，因此本院判決准兩造離婚。
二、程序方面：被告經本院合法通知，沒有在言詞辯論期日出庭
    ，也沒有家事事件法第51條準用民事訴訟法第386條各款的
    情形，所以准許原告的請求，在原告一方到庭辯論的情形下
    作成判決。
三、原告主張：兩造於108年1月23日於中國結婚，並於108年7月
    6日在我國辦理結婚登記。被告婚後屢次與親友反應在我國
    適應不良、情緒低落不佳，之後以生活不習慣為由，於108
    年9月23日不告而別返回中國，被告返抵中國後，僅使用手
    機設備告知原告其已離開台灣，即持續斷聯至110年5月24日
    。110年5月25日起，兩造恢復連繫，兩造均有離婚意願，惟
    礙於COVID-19疫情影響，被告不便也不願意來台與原告辦理
    離婚，而原告也因疫情與中國法律規定，辦理離婚有「30天
    離婚冷靜期」限制，導致無法一次性完成離婚手續，不便前
    往中國辦理離婚。綜上。被告長期遺棄原告在繼續狀態中，
    兩造間實有難以維持婚姻之重大事由，兩造婚姻客觀上已生
    無法回復之破綻，爰依民法第1052條第2項規定，請求判准
    離婚等語，並聲明：如主文所示。
四、被告沒有在言詞辯論期日出庭，也沒有提出書狀作任何的聲
    明或主張。
五、本院之判斷：
（一）原告主張兩造於108年1月23日在中國結婚，並於108年7月
      6日在我國辦理結婚登記，現婚姻關係存續中一節，有原
      告提出之戶籍謄本為證，首堪認定。
（二）法律依據：
    1.按判決離婚之事由，依臺灣地區之法律；夫妻之一方為臺
      灣地區人民，一方為大陸地區人民者，其結婚或離婚之效
      力，依臺灣地區之法律，臺灣地區與大陸地區人民關係條
      例第52條第2項、第53條分別定有明文。
    2.次按民法1052條第2項規定：夫妻有民法第1052條第1項各
      款以外之重大事由，難以維持婚姻者，夫妻之一方得請求
      離婚，但其事由應由夫妻之一方負責者，僅他方得請求離
      婚；所謂「難以維持婚姻之重大事由」，係指婚姻是否已
      生破綻而無回復之希望，應依客觀之標準進行認定，審認
      是否已達於倘處於同一境況，任何人均將喪失維持婚姻意
      欲之程度（最高法院94年度台上字第115號判決意旨參照
      ）。再婚姻如有難以維持之重大事由，於夫妻雙方就該事
      由均須負責時，應比較、衡量雙方之有責程度，僅責任較
      輕之一方得向責任較重之他方請求離婚，如雙方之有責程
      度相同，則雙方均得請求離婚，方符民法第1052條第2項
      規定之立法本旨（最高法院95年度第5次民事庭會議決議
      參照）。又婚姻為雙方為永續經營共同生活而結合構成之
      共同生活體，此共同生活體，不但立即成為一「家」，甚
      且在將來應負起保護養育其子女之義務。為謀雙方相愛，
      雙方共同生活體之幸福運營，自須一家和好，雙方互相以
      誠相待，且因婚姻關係成立，雙方須經營共同生活，雙方
      即互負有同居之義務，此為民法第1001條所明定，更為婚
      姻本質之當然效果，是同居義務，既為婚姻關係之本質的
      義務，故在婚姻關係存續中，即自結婚時起，以至婚姻關
      係消滅時止，應一直繼續存在，倘雙方間無正當理由，而
      事實上處於分居之狀態，自與婚姻關係之本質有悖，如分
      居繼續達一定時限，依社會通念認其時間非短時，自堪認
      此一分居事實對雙方婚姻關係產生重大之嫌隙，而可認屬
      重大事由。
（三）原告指稱被告於108年9月23日不告而別返回中國後，兩造
      持續斷聯至110年5月24日，而110年5月25日起兩造恢復連
      繫後，兩造均有離婚意願等情，業據原告到庭陳述詳細、
      明確，並有本院依職權查詢之被告入出境查詢結果列印頁
      為證，另有被告以通訊軟體微信傳送予原告之訊息內容「
      可以呀，我是同意離婚的」可佐。而被告經公示送達合法
      通知，未於言詞辯論期日到場爭執，亦未提出書狀答辯，
      堪認原告主張為真實。
（四）本院認為：被告自108年9月23日出境後，已未曾返回我國
      ，且以訊息向原告表示其同意離婚，可認被告喪失繼續維
      繫婚姻之意願，兩造感情裂痕顯難癒合，勢難白首偕老，
      在情愛已失之情況下，若強求其維持婚姻，僅係造成婚姻
      形式假象，依社會通常觀念，應堪認係屬民法第1052條第
      2項前段所稱難以維持婚姻之重大事由，且難以維持婚姻
      之重大事由，係可歸責於被告。從而，原告本於前開規定
      訴請離婚，為有理由，應予准許。
六、結論：原告依民法第1052條第2項訴請離婚，為有理由，因
    此依家事事件法第51條，民事訴訟法第385條第1項前段、第
    78條，判決如主文。

中　　華　　民　　國　   111    年    7    月   19    日
                   家事法庭      法  官  陳嘉宏
以上正本係照原本作成。
如對本判決上訴，須於判決送達後20日之不變期間內，向本院提
出上訴狀。
如委任律師提起上訴者，應一併繳納上訴審裁判費。
中　　華　　民　　國　   111    年    7    月   19    日
                                書記官　林詩雅